【裁判字號】    89,訴,335
【裁判日期】    891031
【裁判案由】    毒品危害防制條例
【裁判全文】
臺灣士林地方法院刑事判決                          八十九年度訴字第三三五號
    公  訴  人  臺灣士林地方法院檢察署檢察官
    被      告  丁○○
右列被告因違反毒品危害防制條例案件，經檢察官提起公訴（八十九年度偵字第六一
三○號），本院判決如左：
    主  文
丁○○連續轉讓第二級毒品，處有期徒刑柒月。
扣案安非他命壹包（驗餘淨重零‧零零捌玖公克）沒收銷燬之。
    事  實
一、丁○○於民國八十九年五月四日晚上九時四十分許，在臺北縣石門鄉老梅村七股
    巷六號，與丙○○、甲○○及少年乙○○等多人聚集該處，丁○○將其所有之第
    二級毒品安非他命放置於乙○○所當場製作之安非他命吸食器，除供己施用外，
    另基於概括之犯意：(一)於施用後，旋將仍留存有安非他命之吸食器，交付予丙○○，供丙○○施用；(二)復告知甲○○，可自行取用放置於桌上之安非他命，甲○○便在徵得同意後，取用丁○○所提供之安非他命施用，丁○○因此而連續轉讓
    安非他命。嗣於當日晚上十時許，經警於上址臨檢查獲，並扣得丁○○所有供轉
    讓安非他命所用之安非他命顆粒一包（驗餘淨重○‧○○八九公克）及乙○○所
    製作之吸食器一組。
二、案經臺北縣警察局移送臺灣士林地方法院檢察署檢察官偵查起訴。
    理  由
一、訊據被告固不否認於右揭時、地，與丙○○、甲○○及乙○○等多人聚集該處，
    並將安非他命倒入吸食器等情，惟另辯稱：安非他命是伊自己要吸，未拿給別人
    吸，其他人若要吸亦無法左右云云。惟查：
  (一)被告丁○○於警訊時供稱：「：：因為當時吸食的安非他命是我的，所以我先吸
    食，吸食後交丙○○吸食：」（毒偵卷第九頁），於檢察官訊問時亦供稱：「他
    （丙○○）是有接過我使用後的吸食器要吸：：」（毒偵卷第二二頁背面）等語
    ，核與證人乙○○於警訊、本院審理時所供：「：：我只看到比我晚到的丁○○
    將安非他命倒入我製作的吸食器內吸食，然後交給丙○○繼續吸食：：」「（問
    ：被告將吸食器交賴？）有，但不知賴有無吸」（毒偵卷第十七頁，本院八十九
    年十月二十日審理筆錄）等情相符，而丙○○於本院審理實亦坦承當日確有施用
    安非他命（本院八十九年十月二十日審理筆錄）。
  (二)同案查獲之甲○○於檢察官訊問時供稱：「我是在該處從桌上拿來吸，我知道是
    丁○○的，他告訴我要吸自己拿」等語，核與被告丁○○於同日所供：「是的（
    如清煌所述），甲○○是自己拿去吸的，我跟他說沒有關係」等語相符（均見毒
    偵卷第二十二頁），雖甲○○於本院作證改稱不知安非他命係何人所有，被告並
    未告知要用自己拿云云，被告亦改稱當天除丙○○以外，不知另有何人施用云云
    ，然查被告、證人於偵查中之供述語意極為明確、肯定，且依證人丙○○、乙○○或被告之描述，當日聚集之場所空間並非甚大，且丙○○、乙○○、甲○○及
    被告均群聚一處，乃竟於本院訊問時或稱不知他人有無吸食，或稱不知安非他命
    何人所有（本院八十九年十月二十日審理筆錄），顯係避就迴護之詞，不足採信
    ，應以偵查中所供為可採。
  (三)此外，復有丁○○所有，供轉讓之用所餘之安非他命一包，及乙○○所製作之吸
    食器一組扣案足佐。又前開扣案之疑似安非他命顆粒一包，經送驗結果，顆粒中
    確含有甲基安非他命成份，亦有憲兵司令部刑事鑑識中心八十九年五月三十日（
    八九）綱得字第０六六八三號鑑驗通知書在卷足憑。
  (四)被告將安非他命置於吸食器內，或於施用完畢後轉交予丙○○，或在甲○○詢問
    時同意其取用，縱後者被告於形式上並無交付之動作，然實質上惡性與親手交付
    並無二致，亦屬毒品危害防制條例所規範「轉讓」行為，被告辯稱係甲○○自行
    取用云云，仍無礙於其轉讓毒品行為之成立。
  (五)綜上，本件事證明確，被告犯行已堪認定，應依法論科。
二、核被告所為，係犯毒品危害防制條例第八條第二項之轉讓第二級毒品罪。其轉讓
    安非他命前後持有安非他命之低度行為，為轉讓之高度行為所吸收，不另論罪。
    其先後二次轉讓行為，時間緊接，犯意概括，犯罪構成要件相同，為連續犯，應
    依刑法第五十六條之規定論以一罪。爰審酌被告轉讓之次數、數量非多，及其所
    生危害、生活狀況、智識程度、犯罪後態度等一切情狀，量處如主文所示之刑。
三、扣案安非他命壹包（驗餘淨重零‧零零捌玖公克），應依毒品危害防制條例第十
    八條第一項前段沒收銷燬之。至扣案之安非他命吸食器一組，因係乙○○現場所
    製作，並非被告丁○○所有，且非毒品危害防制條例所規範之「專供」施用毒品
    器具（臺灣高等法院八十八年法律座談會結論參照），自不得於本案為沒收之諭
    知，附此敘明。
據上論斷，應依刑事訴訟法第二百九十九條第一項前段，毒品危害防制條例第八條第
二項、第十八條第一項前段，刑法第十一條前段、第五十六條，判決如主文。
本案經檢察官王壬貴到庭執行職務。
中    華    民    國      八十九      年      十      月    三十一    日
                                  臺灣士林地方法院刑事第三庭
                                      法  官
右正本證明與原本無異。
如不服本判決，應於判決送達後十日內，向本院提出上訴狀。
                                          書記官
中    華    民    國      八十        年              月              日
附錄本案論罪科刑法條全文
毒品危害防制條例第八條第二項：
  轉讓第二級毒品者，處六月以上五年以下有期徒刑，得併科新臺幣七十萬元以下罰
  金。


司法院資訊處製作；財團法人民間司法改革基金會備份。
